【裁判字號】    97,訴,2196
【裁判日期】    980331
【裁判案由】    違反毒品危害防制條例
【裁判全文】
臺灣臺南地方法院刑事判決              97年度訴字第2196號
公  訴  人  臺灣臺南地方法院檢察署檢察官
被      告  乙○○
                    （現於臺灣台南監獄台南分監執行中）
上列被告因違反毒品危害防制條例案件，經檢察官提起公訴（97
年度毒偵字第3019號），被告於本院準備程序先就被訴事實為有
罪陳述，受命法官於聽取當事人之意見後，本院合議庭裁定由受
命法官獨任進行簡式審判程序，判決如下：
    主  文
乙○○施用第一級毒品，累犯，處有期徒刑捌月；又施用第二級
毒品，累犯，處有期徒刑肆月。應執行有期徒刑拾月。
    事實及理由
一、本件被告犯罪事實、證據及應適用之法條，除(1)犯罪事實第
    1行至第5行中段之記載補充為「乙○○於民國（下同）90年
    間，因施用毒品案件，經本院以90年度毒聲字第2049號裁定
    令入戒治處所施以強治戒治，嗣經本院以90年度毒聲字第42
    2號裁定停止戒治，所餘戒治期間交付保護管束，惟其於保
    護管束期間內，因違反保護管束應遵守事項情節重大，經本
    院再以91年度毒聲字第1160號裁定撤銷停止戒治，令入戒治
    處所施以強制戒治，而於93年1月7日強制戒治期滿執行完畢
    釋放出所。又於95年間因搶奪、脫逃案件，經本院以95年度
    訴字第138號判處有期徒刑10月、3月，並定應執行有期徒刑
    1年確定，又因施用毒品案件，由本院以95年度訴字第136號
    判處有期徒刑10月確定，嗣經本院以95年度聲字第1530號裁
    定應執行有期徒刑1年9月確定，於96年6月26日縮刑執行完
    畢出監。」、第9行中段至第10行中段「嗣於同年月24日因
    另涉竊盜案件為警查獲」之記載補充為「嗣於同年月24昌因
    另涉竊盜案件為警查獲，乙○○在有偵查犯罪職權之公務員
    或機關知悉其施用海洛因、甲基安非他命犯行前，主動向警
    員自首上開犯行」等語；(2)證據補充：被告於本院審理時之
    自白」，餘均引用檢察官起訴書之記載（如附件）。
二、按除簡式審判程序、簡易程序及刑事訴訟法第376條第1款、
    第2款所列之罪之案件外，第一審應行合議審判；次按除被
    告所犯為死刑、無期徒刑、最輕本刑為3年以上有期徒刑之
    罪或高等法院管轄第一審案件者外，於法院行準備程序進行
    中，被告先就被訴事實為有罪之陳述時，審判長得告知被告
    簡式審判程序之旨，並聽取當事人、代理人、辯護人及輔佐
    人之意見後，裁定進行簡式審判程序，刑事訴訟法第273條
    之1第1項及284條之1分別定有明文。本件被告被訴毒品危害
    防治條例第10條第1項、第2項之罪，乃除死刑、無期徒刑、
    最輕本刑為3年以上有期徒刑以外之罪，亦為刑事訴訟法第
    376條第2款之罪之案件，其於本院準備程序中就被訴事實為
    有罪之陳述，經告知簡式審判程序之旨，並聽取公訴人、被
    告之意見後，本院認為適宜進行簡式審判程序，依刑事訴訟
    法第273條之2、第159條第2項之規定，不適用傳聞法則有關
    限制證據能力之相關規定；並得依同法第310條之2準用第45
    4條之規定製作略式判決書，合先敘明。
三、按海洛因係由嗎啡經化學合成而製得，經注射進入人體後，
    因代謝而分解又生成嗎啡，因此施打海洛因後，由尿液檢驗
    結果仍為嗎啡反應，核屬科學上正常合理現象，此有行政院
    衛生署管制藥品管理局95年6月29日管檢字第0950007080號
    函文可參。經查，被告同意員警採集尿液送驗、先以酵素免
    疫分析法（EIA）進行篩檢，再以氣相層析質譜儀（GC/MS）
    確認結果，呈嗎啡、可待因及安非他命、甲基安非他命陽性
    反應，此有正修科技大學超微量研究科技中心97年10月7日
    出具之檢驗報告1份附卷可稽。故被告自白施用第一級毒品
    海洛因、第二級毒品甲基安非他命之情，核與上開檢驗結果
    相符，其罪證明確，上開犯行堪予認定。
四、核被告所為，分別係違反毒品危害防制條例第10條第1項之
    施用第一級毒品罪及同條例第10條第2項之施用第二級毒品
    罪。其持有第一、二級毒品之低度行為，為進而施用之高度
    行為所吸收，均不另論罪。而其所犯前開2罪，犯意各別，
    行為互殊，應分論併罰。被告有犯罪事實欄所示之前科紀錄
    及徒刑執行等情，有臺灣高等法院被告前案紀錄表在案可憑
    ，其於5年以內故意再犯本件有期徒刑以上之罪，為累犯，
    應依刑法第47條第1項規定，加重其刑。又被告犯罪後在未
    被有偵查權之公務員或機關發覺前，即主動向臺南縣警察局
    歸仁分局表示犯罪事實，並接受裁判，有被告98年1月8日準
    備程序筆錄及臺南縣警察局歸仁分局刑事案件報告書附卷可
    稽，被告行為合乎自首之要件，爰依刑法第62條前段減輕其
    刑，並就前開累犯加重、自首減輕等事項，依法先加後減之
    。爰審酌被告曾因施用毒品案件，經觀察勒戒、強制戒治及
    科刑之處罰後，此有上開刑案資料足參，仍未戒除毒癮，復
    犯本件施用第一級毒品、第二級毒品之犯行，顯見其無悔改
    之意，意志不堅，惟念其施用毒品之犯行乃自戕一己之身體
    健康，尚未害及他人，兼衡其犯罪之動機、目的、智識程度
    、家庭生活狀況，以及其犯後坦承犯行態度尚佳等一切情狀
    ，認檢察官對被告所犯上開二罪分別具體求刑有期徒刑9月
    、5月，罪刑尚屬過重，應分別量處如主文所示之刑，較為
    妥適，並依刑法第51條第5款定應執行之刑。
五、據上論斷，依刑事訴訟法第273條之1第1項、第299條第1項
    前段、第310條之2、第454條第2項，毒品危害防制條例第10
    條第1項、第2項，刑法第11條前段、第47條第1項、第62條
    前段、第51條第5款之規定，判決如主文。
本案經檢察官甲○○到庭執行職務。
中    華    民    國    98    年    3    月    31     日
                  刑事第七庭  法  官  田幸艷
以上正本證明與原本無異。
如不服本判決應於收受本判決後10日內向本院提出上訴書狀，並
應敘述具體理由。其未敘述上訴理由者，應於上訴期間屆滿後20
日內向本院補提理由書狀（均須按他造當事人之人數附繕本）「
切勿逕送上級法院」。
                              書記官  莊文茹
中    華    民    國    98    年    4     月    1     日
附錄本案論罪科刑法條：
毒品危害防制條例第10條
施用第一級毒品者，處 6 月以上 5 年以下有期徒刑。
施用第二級毒品者，處 3 年以下有期徒刑。


司法院資訊處製作；財團法人民間司法改革基金會備份。
